PATRICIA CARR

site-web: https://pcarrhi.github.io

PROFIL

Travailler dans une startup m'a permis de développer ma capacité à gérer une multitude de projets tout en restant connectée aux tendances de la Tech industrie.

J'ai décidé de me lancer dans un nouveau projet afin d'apprendre des bases de programmation.

Grâce à mon stage à Altran, j'ai pu avoir une première expérience dans un environnement Agile et en même temps comprendre les astuces des développeurs.

FORMATION

CODING ACADEMY PAR EPITECH

(European Institute of Technology)

Certificat Epitech

Oct 2019-Juil 2020

UNIVERSITÉ D'HAWAÏ (2013)

BAC+4 en Communication & Français

French Honor Society, Lambda Pi Eta

CONTACT

- +33 6 51 82 03 56
- pcarr.hi@gmail.com
- Toulouse, France

COMPÉTENCES

- HTML5 / CSS3 / Styled Components
- Python
- Angular 8/9
- React
- MERN/MEAN stack

- Google Analytics
- Rédaction
- Relations Presse
- Wordpress
- MS Office
- Agile Framework (JIRA and Confluence)

EXPÉRIENCE

DÉVELOPPEUSE WEB (STAGE)

ALTRAN, PART OF CAPGEMINI

TOULOUSE, FRANCE - MARS 2020 - JUIL 2020

- Travailler avec des PM et des développeurs pour comprendre les features de l'application et construire des components
- Apprendre et utiliser le codebase existant afin de corriger des bugs en Front avec l'équipe en utilisant Angular 8 et React
- Présenter mes tâches à l'équipe tous les jours pour les réunions "daily" par rapport au code

CHARGÉE DE COMMUNICATION

UWINLOC

TOULOUSE, FRANCE - JUIN 2016 - MAI 2019

- Générer des leads via les vidéos, les réseaux sociaux, et le site-web
- Gérer des communiqués de presse et les relations
- Gestion de la communication interne
- Création et suivi des KPIs
- Présenter la société au grand public et organiser des
- événements afin de générer de nouveaux prospects et
- partenariats (R&D, Investissement, Clients)
- Participation aux meetings avec l'équipe technique (Agile / Scrum, github)

COORDINATRICE DE PROJETS

ALLIANCE FOUNDATION TRIALS

BOSTON, USA - Juil 2014 - OCT 2015

- Gestion des documents pour le portal en ligne
- Aide à l'organisation du salon Pharmaceutique
- Accueil des nouveaux employés
- Synthèse de réunions pour le membres exécutifs
- Faire le suivi pour les études cliniques